高雄高等行政法院判決
　　　　　　　　　　　　　93年度訴字第00593號
　　　　　　　　　　　　　民國.
原　　　告　尚群人力仲介有限公司
代　表　人　甲○○總經理
訴訟代理人　李昌明律師
被　　　告　高雄市政府
代　表　人　乙○○○○○○
訴訟代理人　戊○○
上列當事人間因就業服務法事件，原告不服行政院勞工委員會中
華民國九十三年五月二十日勞訴字第０九三００一五三０一號訴
願決定，提起行政訴訟。本院判決如下：
    主  文
原告之訴駁回。
訴訟費用由原告負擔。
    事  實
甲、事實概要：
    緣原告係私立就業服務機構，從事國內暨跨國就業服務業務
    。其於民國（下同）九十二年間推介越南籍家庭看護工黎氏
    大（丁○ ○○○ ○○○，護照號碼：A047589A）為雇主陳弘章從事
    工作，自九十二年二月份起至同年九月份止，每月自黎氏大
    丁○ ○○○ ○○○之薪資中，以「外國貸款（安家費）」名義收受
    新台幣（下同）八、一００元，並超收辦理居留證費用五０
    ０元（辦理居留證法定費用為一、０００元，原告收取一、
    五００元），共計六五、三００元；經被告審查屬實，乃以
    其違反就業服務法第四十條第五款之規定，依同法第六十六
    條第一項規定，以九十二年十二月二十二日高市府勞三字第
    ０九二００六九八五八號罰鍰案件處分書，裁處原告罰鍰六
    五三、０００元。原告不服，提起訴願，遭決定駁回；遂提
    起本件行政訴訟。
乙、兩造聲明：
一、原告聲明求為判決：
  (一)訴願決定及原處分均撤銷。
  (二)訴訟費用由被告負擔。
二、被告聲明求為判決：
  (一)原告之訴駁回。
  (二)訴訟費用由原告負擔。
丙、兩造主張之理由：
一、原告起訴意旨略以：
  (一)原告並未有向外勞收取或代收規定標準以外費用之事實。原
    告僅收取國內服務費一、八００元，其餘越南國稅一、五八
    四元以及安家費八、一００元均由國外仲介TRACI MEXCO 公
    司委託訴外人丙○代理受領。而系爭「安家費」雖與外勞自
    越南攜帶來台之「外勞薪資給付及扣款明細」內所載「國外
    貸款」名稱不同，但該項目確實係外勞要求匯回其國內之安
    家費，亦經本件外勞黎氏大（丁○ ○○○ ○○○）所不爭執。至前
    開扣款明細為何會記載為「國外貸款」項目，原告並無所悉
    ，可能是語言文字溝通誤解所致，且因該扣款明細確實係外
    勞黎氏大（丁○ ○○○ ○○○）自越南所簽立並攜帶來台，原告縱
    明知上開項目記載內容有所差異（包含越南國稅金額實為一
    、五八四元而非扣款明細所載一、七三０元），為忠實呈現
    證據，僅能原物提出，被告質疑系爭扣款明細係屬原告自行
    製作，顯與法理不合，若屬原告自行製作，則原告為何不將
    「國外貸款」項目改為「國外安家費」，以求名符其實？且
    有關細節問題，被告既未向訴外人丙○查證，即以訴外人丙
    ○所經營公司之職員說詞遽為不利原告之論斷，顯有不當，
    亦與法未合。
  (二)依行政院勞工委員會九十一年十二月二十六日發布勞職外字
    第０九一０二０八０一一號公告內，雖將代收行為列為禁止
    之列，惟依據就業服務法第四十條第五款規定並未將代收（
    所謂代收乃指代理他人收取之意）列為禁止之列。因此縱認
    原告之行為為代收，亦難認定原告違反就業服務法第四十條
    第五款之規定，自無同法第六十六條處以罰鍰之適用。又依
    據上開行政院勞工委員會之公告及就業服務法第四十條第五
    款所謂「規定標準以外之費用」，既謂費用，自屬於服務提
    供所收取之對價，始能稱之為費用，倘非基於服務關係所生
    之債務，自難屬於規費性質，縱有收取或代收行為，亦難謂
    符合就業服務法第四十條第五款及第六十六條第一項處罰之
    規定。
  (三)又本件外勞黎氏大（丁○ ○○○ ○○○）於被告勞工局陳述之內容
    ，已經該外勞於鈞院證述時表示，當時是因為溝通的問題，
    所以才會有誤解，錢的確是訴外人丙○所領取。因此本件外
    勞在被告勞工局所陳述之內容，並不足採，應以證人於法庭
    上所為之證言為準。至於鈞院質疑為何安家費僅委託匯款十
    四個月，而並非每個月均匯之問題，因系爭外勞薪資給付及
    扣款明細表係外勞於越南時所簽立，原告並無置喙之餘地。
    因此外勞與國外仲介為何會約定僅匯十四個月之安家費，應
    屬外勞與國外仲介之間協議，與原告無涉。又有關本件辦理
    外勞居留證而向外勞多收取五００元部分，因原告有委託第
    三人帶外勞黎氏大（丁○ ○○○ ○○○）至屏東縣林邊鄉之外事警
    察局辦理居留證，而支付第三人車馬費五００元，原告原認
    為該五００元之費用應由外勞支付，故向外勞收取五００元
    之車馬費，因嗣後產生爭議，原告已將五００元之車馬費退
    還外勞丁○ ○○○ ○○○，自不生違反就業服務法之規定。
二、被告答辯意旨略以：
（一）按「私立就業服務機構經營前項就業服務業務得收取費用
      ；其收費項目及金額，由中央主管機關定之。」「私立就
      業服務機構及其從業人員從事就業服務業務，不得有下列
      情事：．．．。五、要求、期約或收受規定標準以外之費
      用，或其他不正利益。」「違反第四十條第五款規定者，
      按其要求、期約或收受超過規定標準之費用或其他不正利
      益相當之金額，處十倍至二十倍罰鍰。」分別為就業服務
      法第三十五條第二項及第四十條第五款、第六十六條第一
      項定有明文。次按「一、本標準表依就業服務法第三十五
      條第二項規定訂定之．．．。五、．．．（二）辦理下列
      事項之服務費、交通費或檢查費得向外國人收取．．．服
      務費及交通費合計，入國後第一年每月不得超過新臺幣一
      千八百元，第二年每月不得超過新臺幣一千七百元，第三
      年起每月不得超過新臺幣一千五百元：１、外國人健康檢
      查之檢查費。２、接送外國人辦理健康檢查之交通費。３
      、接送外國人往返機場之交通費。４、代辦外國人所得稅
      申報及退稅事宜之服務費。５、受外國人請求辦理定期或
      不定期諮詢、輔導、翻譯等服務．．．。（四）私立就業
      服務機構不得向外國人收取或代收本收費標準表以外之費
      用。」「（三）健保費、勞保費、居留證費、健康檢查費
      等相關規費，應覈實收取。（四）有關外勞在國外之費用
      （含借款）應載明於『外國人來華工作費用及工資切結書
      』，並經由勞工輸出國驗證。如外勞書面同意雇主或仲介
      代為轉交『借款』，其金額應與『外國人來華工作費用及
      工資切結書』相符。」分別為行政院勞工委員會九十一年
      十二月二十六日勞職外字第０九一０三０八０一一號公告
      及同委員會九十一年十月七日勞職外字第０九一０二０五
      九六三號函釋有案。
（二）查原告向雇主陳弘章所聘僱外籍家庭監護工黎氏大（丁○
      ○○○ ○○○）收取規定標準以外之費用，有安家費每月八、
      一００元，持續收取八個月，計六四、八００元，為丁○
      ○○○ ○○○辦理居留證收取一、五００元費用，另按相關收
      費標準規定，原告代收黎氏大（丁○ ○○○ ○○○）薪資明細表
      所列「安家費」乙項，顯非收費標準表所列得收取之項目
      ，又辦理居留證之收費亦超過規定標準五００元，總計超
      收六五、三００元，有薪資及扣款明細表、談話紀錄及處
      分書等影本附卷可稽，違規事證明確，被告依首揭規定予
      以處分，經核與法並無不合。
（三）次查原告提具之越南監護工（幫傭）薪資表其各列薪資明
      細上未註明日期，顯不具明確之證明力，又末行所列署名
      係「上群國際開發有限公司」以觀，亦足認該證與本訴訟
      案無涉，自無足採。再查行政院勞工委員會職業訓練局來
      函所檢附薪資表，列有服務費一、八００元、越南國稅一
      一、五八四元、安家費八、一００元（合計一一、四八四
      元）等項，此經被告勞工局向原告及黎氏大（丁○ ○○○ ○○○
      ）求證屬實，此有談話紀錄附卷足憑。另查黎氏大（丁○
      ○○○ ○○○）中國信託商業銀行帳戶（原告為丁○ ○○○ ○○○所
      開立之帳戶）提領明細所載，自九十二年二月份起至同年
      九月份止，每月均經人以金融卡提領一一、五００元，此
      與前揭渠等供述金額大致相合，足證該薪資表所列收費明
      細之真實性，是原告向黎氏大（丁○ ○○○ ○○○）收取服務費
      、越南國稅、安家費等費用之事實洵堪認定。又有關管理
      仲介公司之中央主管機關行政院勞工委員會，為防範仲介
      公司假借名義，向所引進之外勞超收費用，業以九十一年
      十月七日勞職外字第０九一０二０五九六三號函，就「有
      關仲介收費疑義」加以釋明，並於其中說明三（四）規定
      ，有關外勞在國外發生之費用（含借款），應載明於「外
      國人來華工作費用及工資切結書」，並經由勞工輸出國驗
      證，此即為防範本國仲介，假借國外仲介之名，行超收費
      用之實，並據為卸責之詞，該部分既有明文規範，若依然
      任仲介公司假外勞在國外簽立，且未經該外勞當地國驗證
      之文件的名義，即任意收取入境來台工作之外勞規定標準
      以外之費用，豈非視外勞為任人宰割的羔羊，是若既非於
      「外國人來華工作費用及工資切結書」所載明之費用，依
      上開函釋，任何人均不得收取，一旦收取事實發生，自屬
      禁止規定之違反。是原告主張前開八、一００元之收費，
      係黎氏大（丁○ ○○○ ○○○）於越南所積欠之借款債務，惟原
      告未能提供黎氏大（丁○ ○○○ ○○○）之「外國人來華工作費
      用及工資切結書」以證明黎氏大（丁○ ○○○ ○○○）在國外確
      有借款，自不得僅憑前開薪資明細列有「國外貸款」，即
      稱黎氏大（丁○ ○○○ ○○○）有債務而任意收受。尚不論原告
      收取前開八、一００元之名義為何，原告既不能舉證其為
      依規定得收取之費用，則自始不得收受，且一旦有收受事
      實發生，即屬禁止規定之違反。至收受行為究係基於代收
      或是轉交，均非被告據以處分之理由，故原告所為主張，
      顯無足採。從而被告依首揭法令所為處分，認事用法並無
      不合。
（四）原告主張系爭「安家費」係黎氏大（丁○ ○○○ ○○○）委託訴
      外人丙○代匯給在越南的家人，共委託匯款十四次（月）
      ，此雖經上開二人於鈞院分別證述，惟查本案之肇因，係
      黎氏大（丁○ ○○○ ○○○）不滿原告每月向其超收「安家費」
      共八個月，遂偕同雇主檢據向楊麗環立委辦公室申訴，經
      函轉行政院勞工委員會職業訓練局後，再由該局以九十二
      年七月三十一日職外字第０九二００四００一六號函移轉
      被告查處，嗣後再經被告歷時約五個月之調查，始於九十
      二年十二月二十二日作成處分決定，故若黎氏大（丁○ ○○○
       ○○○）自始即有委託訴外人丙○代匯安家費之事實，則於
      向立委提出申訴時，自不應對該部分有所爭執，更不致於
      九十二年九月二十九日接受被告所屬勞工局之訪談時，仍
      為：「．．．台灣仲介公司告知系爭『安家費』係給仲介
      公司之仲介費，而非所謂『安家費』．．．。」之陳述，
      顯見當時黎氏大（丁○ ○○○ ○○○）仍堅信仲介公司有假借不
      實名義，向其超收費用之事實，其後更經原告提起訴願、
      行政院勞工委員會作成駁回決定等程序，黎氏大（丁○ ○○○
       ○○○）均未為反對意思，惟卻於原告提起行政訴訟，出庭
      作證，且於通知無法送達之情況下，仍能按時出庭作證，
      並為與其提出申訴要旨全然相反之意思表示，顯見其中必
      有隱情，況其所為前後完全相反之主張，亦足證其一主張
      係虛偽不實之表示，設若難能依經驗法則予以正確判定真
      偽，被告主張何不求諸科學技術，請黎氏大（丁○ ○○○ ○○○
      ）就系爭事實之陳述接受測謊，以明真相。
（五）另原告主張為黎氏大（丁○ ○○○ ○○○）辦理居留證超收五０
      ０元部分，係因行政院勞工委員會規定仲介公司不得代辦
      外勞之居留證，乃委託第三人辦理所支付之車馬費。惟原
      告嗣後因爭議產生，即自行將該五００元退還，此無非係
      原告心虛之反射行為，且依內政部警政署九十年八月九日
      警署外字第一六五三０二號函說明意旨，代辦外僑居留業
      務非謂絕對不許仲介公司代為辦理，亦未禁止再委託第三
      人辦理，惟須持具當事人之委託申請書申辦，但不得有收
      費情事，原告為黎氏大女士辦理居留證，以車馬費名義收
      取五００元之行為，已屬上開規定之違反，該收費亦屬規
      定標準以外之費用，原告所為主張顯係對法令誤解所致，
      自不足採信。
    理  由
一、按「私立就業服務機構得經營下列就業服務業務：一、職業
    介紹或人力仲介業務。二、接受委任招募員工。三、協助國
    民釐定生涯發展計畫之就業諮詢或職業心理測驗。四、其他
    經中央主管機關指定之就業服務事項。私立就業服務機構經
    營前項就業服務業務得收取費用；其收費項目及金額，由中
    央主管機關定之。」「私立就業服務機構及其從業人員從事
    就業服務業務，不得有下列情事：．．．。五、要求、期約
    或收受規定標準以外之費用。」「違反第四十條第五款規定
    者，按其要求、期約或收受超過規定標準之費用或其他不正
    利益相當之金額，處十倍至二十倍罰鍰。」分別為就業服務
    法第三十五條、第四十條第五款及第六十六條第一項規定。
    次按「一、本標準表依就業服務法第三十五條第二項規定訂
    定之．．．。五、．．．（二）辦理下列事項之服務費、交
    通費或檢查費得向外國人收取．．．服務費及交通費合計，
    入國後第一年每月不得超過新臺幣一千八百元，第二年每月
    不得超過新臺幣一千七百元，第三年起每月不得超過新臺幣
    一千五百元：１、外國人健康檢查之檢查費。２、接送外國
    人辦理健康檢查之交通費。３、接送外國人往返機場之交通
    費。４、代辦外國人所得稅申報及退稅事宜之服務費。５、
    受外國人請求辦理定期或不定期諮詢、輔導、翻譯等服務．
    ．．。（四）私立就業服務機構不得向外國人收取或代收本
    收費標準表以外之費用。」「（三）健保費、勞保費、居留
    證費、健康檢查費等相關規費，應覈實收取。（四）有關外
    勞在國外之費用（含借款）應載明於『外國人來華工作費用
    及工資切結書』，並經由勞工輸出國驗證。如外勞書面同意
    雇主或仲介代為轉交『借款』，其金額應與『外國人來華工
    作費用及工資切結書』相符。」「（二）任何人代辦外僑居
    留業務，應持具當事人之委託申請書申辦，但不得有收費情
    事。」分別為行政院勞工委員會九十一年十二月二十六日勞
    職外字第０九一０三０八０一一號公告及同委員會九十一年
    十月七日勞職外字第０九一０二０五九六三號及內政部警政
    署九十年八月九日警署外字第一六五三０二號函釋有案。
二、原告係私立就業服務機構，從事國內暨跨國就業服務業務。
    其推介越南籍家庭看護工黎氏大（丁○ ○○○ ○○○，護照號碼：
    A047589A）為雇主陳弘章從事工作，自九十二年二月份起至
    同年九月份止，每月自黎氏大（丁○ ○○○ ○○○）之薪資中，以
    「外國貸款（安家費）」名義收受八、一００元並超收辦理
    居留證費用五００元（辦理居留證法定費用為一、０００元
    ，原告收取一、五００元），共計六五、三００元，經被告
    審查屬實，乃以其違反就業服務法第四十條第五款之規定，
    依同法第六十六條第一項規定，以九十二年十二月二十二日
    高市府勞三字第０九二００六九八五八號罰鍰案件處分書，
    裁處原告罰鍰六五三、０００元之事實，有私立就業服務機
    構收取外籍勞工費用調查表、高雄市政府勞工局外籍勞工業
    務檢查表、談話紀錄、外國人來華工作費用及工資切結書附
    於原處分卷可稽，堪予認定。至本件之爭執，在於系爭六五
    、三００元是否係規定標準以外之費用？原告是否有收受系
    爭六五、三００元之費用？
三、經查：
  (一)依前揭越籍看護工黎氏大（丁○ ○○○ ○○○）於被告勞工局調查
    時所稱：「（問：你在銀行有沒有開立帳戶？誰幫你開的？
    有沒有申請提款卡？）答：有。但是不知道是誰幫我開的。
    仲介公司翻譯跟我說公司有幫我申請提款卡，但是我從來沒
    有看過提款卡，也不知道在哪裡。我並沒有委託代辦申請提
    款卡。」「（問：你的薪資表所列安家費八、一００元是誰
    幫你匯回越南，請做說明？越南國稅台灣仲介有沒有代收？
    ）答：薪資表所列安家費，台灣仲介說那是給他們的仲介費
    ，並不是所謂的安家費。老闆向我解釋說，國稅一、五八四
    元由台灣仲介代扣。台灣仲介公司每個月扣我(1)台灣服務費
    一、八００元。(2)越南國稅一、五八四元。(3)安家費八、一
    ００元，共一一、五００元整。已扣了八個月了。」「（問
    ：你在越南有沒有借貸金錢？你在越南的仲介是哪一家？）
    答：我在越南沒有借錢。越南仲介是TRACIMEXCO。」（詳被
    告勞工局九十二年九月二十九日談話紀錄），及該外籍看護
    工之雇主陳弘章之兄陳弘毅在該局所稱：「．．．外勞薪資
    加上加班費共壹萬柒仟柒佰參拾陸元。」「因為仲介公司私
    下為外勞申請提款卡，仲介直接用提款卡提領外勞各項費用
    包括台灣仲介費、越南國稅、安家費共壹萬壹仟伍佰元，已
    扣八個月。仲介自外勞上工以後就從未到府服務。」「（問
    ：仲介公司收取各項費用有無開立收據？）只有服務費壹仟
    捌佰元的部份有收據，其餘國稅和安家費均無開立收據。」
    「．．．仲介私下申請提款卡，並沒有告訴外勞和雇主，私
    下提領外勞的錢，我們都不知道．．．。」（詳被告勞工局
    九十二年九月二十九日談話紀錄）等語以觀，足見本件越籍
    看護工確已遭提領八個月所謂之安家費至明。再參諸原告總
    經理甲○○於被告勞工局調查時陳述：「（問：行政院勞工
    委員會規定國內仲介公司不宜代收越南國稅，你是否知道此
    項規定？）答：知道。」「（問：貴公司是否幫外勞開立銀
    行帳戶？由誰保管？有無申請提款卡？外勞是否知道？）答
    ：外勞入境後，本公司就幫其開立銀行帳戶，並申請提款卡
    ，存摺由外勞自行保管，提款卡由國外仲介公司保管。外勞
    都知道存摺與提款卡的事。」等語（詳被告九十二年九月十
    八日談話紀錄），足證原告確有於外籍勞工黎氏大（丁○ ○○○
    ○○○）入境後幫其開立銀行帳戶，並申請提款卡之情事。原
    告雖主張幫該外籍勞工開立銀行帳戶，並申請提款卡後，即
    由國外仲介公司TRACIMEXCO委任之丙○取走提款卡並提領款
    項，皆與其無關云云，要係規避責任之詞，不足採信。
  (二)原告雖提出經越南籍看護工黎氏大（丁○ ○○○ ○○○）簽名之「
    外勞薪資給付及扣款明細」（詳起訴狀證一，下稱Ａ明細）
    ，主張系爭扣款為國外貸款（安家費）與原告無涉云云；惟
    查，原告所提上開Ａ明細，固載有國外貸款每月八、一○○
    元，共計十一個月等內容，並經證人即越籍看護工黎氏大（
    丁○ ○○○ ○○○）證述係於越南國製作屬實，然黎氏大（丁○ ○○○
     ○○○）於受雇擔任國內看護工前，在其本國並無任何借貸款
    ，業據其於被告勞工局接受調查時陳明，有如上述，且該明
    細除有該外勞簽名外，並未經其雇主、越南國仲介公司TRAC
    IMEXCO簽認，另該明細所載「上群國際開發有限公司」，亦
    非原告公司，且關於薪資給付及扣款之日期亦有欠缺，則該
    份明細是否得作為黎氏大（丁○ ○○○ ○○○）確有國外貸款，且
    同意由他人自其應領薪資中連續十四個月按月扣款八、一○
    ○元，顯有可疑。再自被告提示之以原告名義所製作且交付
    外籍看護工之外勞在台薪資明細（詳原處分卷第二十六頁，
    下稱Ｂ明細），亦載有與前揭雇主陳弘章之兄陳弘毅所述存
    入中國信託商業銀行之金額相當之安家費，足見該Ｂ明細為
    真實。次查，依本件越籍看護工黎氏大（丁○ ○○○ ○○○）受雇
    當時所提出之經勞工輸出國即越南國勞動幹部組織局局長驗
    證之「外國人來華工作費用及工資切結書」內容，並無應負
    擔其本國安家費或借款等費用，此有上開切結書附於訴願卷
    足佐；此應為原告引進該勞工時所知悉，然其提出之Ａ明細
    及其製作之Ｂ明細，卻仍列有與上述切結書內容不符之「國
    外貸款」或「安家費」每月八、一○○元項目，是原告主張
    該項扣款皆屬國外仲介公司與外勞事務，與該公司無涉云云
    ，顯屬推託之詞。又觀諸黎氏大（丁○ ○○○ ○○○）於被告勞工
    局調查時稱：「．．．後來六個月後老板把我的薪資結算匯
    回越南時，祇剩下伍佰陸拾壹元正美金，其他的薪資也不知
    道怎被仲介扣走了。」等語（詳原處分卷第九頁），核與其
    雇主陳弘章於九十二年七月二十八日匯出金額二萬元相當，
    亦有中國信託商業銀行匯款申請書在卷可佐（詳原處分卷第
    二十八頁），足見原告確有扣取該安家費八、一００元之情
    事，且該越南籍看護工於被告勞工局所為之陳述應為真實可
    採。雖黎氏大（丁○ ○○○ ○○○）嗣於本院作證時稱：「八千一
    百元部分有委託國外仲介幫他匯回去，其他部分則沒有。家
    人確實有收到。」「當時是因為溝通上的問題，所以才有誤
    會，錢確實是梁先生提走，因為我先生有打電話給我，總共
    十四個月。」等語（詳本院九十三年九月十五日準備程序筆
    錄），應係該外勞已取回應得薪資後所為迴護原告之詞，不
    足採信。至證人丙○固於本院證稱：「當時黎氏大到台灣時
    ，有約定如果她們家裡有貸款，公司會從台灣幫他匯回去，
    因為她是越南人剛到台灣，對於台灣不清楚，包括家人匯款
    、國稅，家人匯款是八千一百元，台灣的銀行開戶是我們幫
    他們處理，提款卡也是由我們保管，由我們去領取。」云云
    ；惟查，該越籍看護工黎氏大（丁○ ○○○ ○○○）在越南並無借
    款情事，如上述，已據其於被告勞工局調查時陳述明確（詳
    原處分卷第十頁），且其於外國人來華工作費用及工資切結
    書及黎氏大（丁○ ○○○ ○○○）切結書亦未有輸出國借貸款之記
    載（該欄空白），亦有前揭切結書在卷可稽（詳訴願卷），
    且黎氏大（丁○ ○○○ ○○○）於台灣工作六個月後即由雇主陳弘
    章協助匯款回越南等情，業如前述，是該外勞入境擔任看護
    工後，既有雇主及國內仲介即原告可隨時提供匯款等項協助
    ，顯無由其國外仲介公司另行派員在台協助，始得匯款之需
    ，況本件國外仲介公司或丙○個人在我國皆未獲許可得從事
    就業服務，本不得有其所證述之服務行為。再者，原告所舉
    證人丙○代理國外仲介公司TRACIMEXCO之授權書及該國外仲
    介公司出具之受領本件外勞貸款還款收據，經核授權書簽署
    日期為「2003年4月24日」，縱認授權書為真正，然本件扣
    款係自九十二年二月開始，當時丙○顯未獲授權；另國外仲
    介公司TRACI- MEXCO出具之收據並未載有文書作成日期，是
    否為事後補具顯有疑義；至原告所提出之丙○以梁億實業有
    限公司名義在台灣銀行九十二年六月九日匯款越南資料，僅
    能證明梁億實業有限公司有於該日匯款至越南之事，尚無從
    得證係將越籍看護工黎氏大（丁○ ○○○ ○○○）遭連續扣款之款
    項匯回越南給其家人；則證人丙○所述有代理越南仲介公司
    TRACIMEX CO幫忙黎氏大（丁○ ○○○ ○○○）匯款回越南云云，
    顯係迴護原告之詞，亦不足採。
  (三)又「外國人入出國許可證件規費收費標準如下：一、外僑居
    留證：每件每一年效期新台幣一千元．．．。」入出國及移
    民許可證件規費收費標準第三條第一項定有明文，本件原告
    為越籍看護工辦理居留證收取一、五００元（超收五００元
    ）之事實，為原告所自承在卷，雖主張所超收之五００元係
    原告委託他人帶去辦理之車馬費，且於事後退還，仍屬違反
    規定至明。
  (四)就業服務法第四十條第五款之立法目的，乃在防止國內仲介
    巧立名目收取額外費用，苛扣國外勞工薪資，保障國外勞工
    最低基本工資。基此立法目的，國內仲介業者，非但對於國
    內仲介費用收取不得違反私立就業服務機構就業服務收費標
    準表之規定，基於對國外勞工尚按月收取服務費，對於雇主
    或國外仲介對國外勞工於國內薪資之扣領，亦應負有審查及
    看管之義務，否則將使就業服務法第四十條第五款之規定，
    因屬於國外勞工於國外訂定之契約而失其意義，此參行政院
    勞工委員會九十一年十月七日勞職外字第０九一０二０五九
    六三號函釋有關人力仲介公司應確實遵守法令規定收費及製
    給收據第三項第四款規定可稽。是本件原告為越籍看護工之
    仲介，自應依主管機關所公布之標準收費，然原告確有收取
    本件越籍看護工每月安家費（國外貸款）八、一００元，合
    計八個月六四、八００元及辦理居留證法定規費為一、五０
    ０元（超收五００元）之事實，業如前述，則被告據以科罰
    ，洵非無據。
四、綜上所述，原告前揭主張既不可採，則被告以原告係私立就
    業服務機構，從事國內暨跨國就業服務業務，其推介越南籍
    家庭看護工黎世大（丁○ ○○○ ○○○）為雇主陳弘章從事工作，
    而以「外國貸款（安家費）」名義按月收取八、一００元（
    計收取八個月）並超收辦理居留證費用五００元（辦理居留
    證法定費用為一、０００元，原告收取一、五００元），共
    計六五、三００元，乃以其違反就業服務法第四十條第五款
    之規定，依同法第六十六條第一項規定，裁處原告罰鍰六五
    三、０００元，認事用法，並無違誤；訴願決定，予以維持
    ，亦無不合；原告起訴意旨求為均予撤銷，為無理由，應予
    駁回。
據上論結，本件原告之訴為無理由，爰依行政訴訟法第一百九十
五條第一項後段、第九十八條第三項前段，判決如主文。
中　　華　　民　　國　　94　　年　 　5　　月　 19  　 日
                  第三庭審判長法  官　江幸垠
                              法  官　簡慧娟
                              法  官　戴見草
以上正本係照原本作成。
如不服本判決，應於判決送達後20日內向本院提出上訴書狀，其
未表明上訴理由者，應於提起上訴後20日內向本院提出上訴理由
書（須按對造人數附繕本）；如於本判決宣示或公告後送達前提
起上訴者，應於判決送達後20日內補提上訴理由書（須附繕本）
。未表明上訴理由者，逕以裁定駁回。
提起上訴應預繳送達用雙掛號郵票7份（每份34元）。
中　　華　　民　　國　　94　　年　 　5　　月　 19  　 日
                              書記官  蔡玫芳
